【裁判字號】    90,台上,3815
【裁判日期】    900621
【裁判案由】    妨害公務
【裁判全文】
最高法院刑事判決                                九十年度台上字第三八一五號
    上訴人  甲○○
右上訴人因妨害公務案件，不服台灣高等法院台南分院中華民國八十八年五月十二日
第二審判決（八十八年度上訴字第四八九號，起訴案號：台灣嘉義地方法院檢察署八
十七年度偵字第一九八六號），提起上訴，本院判決如左：
    主  文
上訴駁回。
    理  由
按刑事訴訟法第三百七十七條規定，上訴於第三審法院，非以判決違背法令為理由，
不得為之。是提起第三審上訴，應以原判決違背法令為理由，係屬法定要件。如果上
訴理由狀並未依據卷內訴訟資料，具體指摘原判決不適用何種法則或如何適用不當，
或所指摘原判決違法情事，顯與法律規定得為第三審上訴理由之違法情形，不相適合
時，均應認其上訴為違背法律上之程式，予以駁回。本件上訴人甲○○上訴意旨略稱
：本件經台灣嘉義地方法院民事執行處查封之系爭車輛，係停於路邊，業據承辦書記
官孫靜芳於第一審證述在案，且有卷附照片為證，系爭車輛既係停放於路旁，而該道
路為人來人往之處，隨時有被竊之可能，上訴人於系爭車輛失竊後，曾告知友人林正
穎，其後林正穎於嘉義縣大林鎮大埔美電力公司前停車場空地發現，並經林維克至現
場修護發動系爭車輛，並據林正穎、林維克於第一審作證供述在卷，足證上訴人並無
故意犯罪，原判決未採信，亦未於理由欄內說明其理由，有判決不載理由及不適用法
則之違法云云。
惟查原判決依憑證人孫靜芳之證言，上訴人之部分自白，第一審法院民事執行處八十
六年度執字第四八八五號民事執行卷內查封筆錄、拍賣通知、民事執行處函、執行筆
錄、送達證書、上訴人簽名之指封切結書暨查封物品清單等影本，嘉義縣警察局民雄
分局八十八年四月十九日嘉民警三字第一○六三二號函等證據，資以認定上訴人有隱
匿公務員職務上委託第三人掌管之物品之事實，因而撤銷第一審諭知上訴人無罪之判
決，依想像競合犯之規定，就所犯刑法第一百三十八條及第一百三十九條之罪，從一
重論以隱匿公務員職務上委託第三人掌管之物品罪，改判論處其罪刑（有期徒刑六月
），已詳述其認事採證所依憑之證據及理由。對於上訴人否認有本件之犯行，認係卸
責之詞，不可採信；對於證人林正穎、林維克之證言，認係附合上訴人之辯解為迴護
之詞，均無可採；均分別在判決內加以指駁並說明其理由。所為論述，核與卷證資料
相符，從形式上觀察，並無違背法令之情形。按認事採證、證據之取捨及證據證明力
之判斷，俱屬事實審法院之職權，苟無違背證據法則，自不能指為違法。上訴意旨所
指各節，原審均已加審酌，並已於判決內詳述其認事採證、證據取捨及證據證明力判
斷之理由，為其職權之適法行使，並無上訴意旨所指違法之情形，上訴意旨徒憑己意
，任意指摘原判決違背法令，顯與法律規定得為第三審上訴理由之違法情形，不相適
合，應認其上訴違背法律上之程式，予以駁回。
據上論結，應依刑事訴訟法第三百九十五條前段，判決如主文。
中      華      民      國     九十     年      六      月    二十一    日
                              最高法院刑事第九庭
                                  審判長法官  莊  登  照
                                        法官  洪  明  輝
                                        法官  黃  一  鑫
                                        法官  魏  新  和
                                        法官  林  秀  夫
      右正本證明與原本無異
                                              書  記  官
中      華      民      國     九十     年      六      月    二十七    日


司法院資訊處製作；財團法人民間司法改革基金會備份。
